# 租赁付款额是否需包含每月向出租方缴纳的物业费、电梯费等固定费用？

提问人：黄黄 xu1996 时间：2021-12-08 20:15:50
在做 2021 年年报预审，被审计单位在测算使用权资产与租赁负债时，对于每月的租赁付款额，仅考虑了租金（租赁面积租金单价），未考虑每月还需缴纳的物业费（租赁面积物业费单价）（物业费占租金的比例在10%左右，未发现明显异常）、电梯费（固定 700 元/月），请问大家，需要考虑每月向出租方缴纳的物业费、电梯费等固定费用吗？

回答人：chenyiwei
根据新租赁准则关于拆分租赁和服务成分的要求，对物业、电梯费用不应并入租赁付款额。当然选择不分拆也是可以的。